【裁判字號】    97,上易,928
【裁判日期】    970626
【裁判案由】    竊盜
【裁判全文】
臺灣高等法院刑事判決                 97年度上易字第928號
上  訴  人
即  被  告  甲○○
上列上訴人因竊盜案件，不服臺灣宜蘭地方法院九十六年度易字
第五一一號，中華民國九十七年二月二十日第一審判決（起訴案
號：臺灣宜蘭地方法院檢察署九十六年度偵字第六四三號），提
起上訴，本院判決如下：
    主  文
上訴駁回。
    事  實
一、甲○○於民國九十六年間因竊盜等案件，經臺灣基隆地方法
    院以九十六年度基簡字第四六八號判決，就侵占部分判處罰
    金新臺幣 (下同)一千元；竊盜部分判處有期徒刑三月，嗣
    各減為罰金五百元及有期徒刑一月十五日，於九十六年八月
    二十八日縮短刑期執行完畢 (未構成累犯)。
二、甲○○意圖為自己不法之所有，於九十六年一月上旬某日，
    在基隆市○○路四二一號之一前，竊得乙○○○所有車牌號
    碼ＤＨ─四二一九號之自用小貨車一輛；復另行起意，於竊
    得上開自用小貨車後二天，在基隆市七堵區○○○路十三號
    附近，竊得丙○○所有車牌號碼Ｔ八─Ｏ六二九號之車牌二
    面，並將竊得之車牌與ＤＨ─四二一九號之自用小貨車之車
    牌互換，嗣駕駛該車離去。嗣因陳建榮 (所涉竊盜犯行，業
    經原審法院判處有期徒刑八月，減為有期徒刑四月確定) 於
    九十六年二月二日晚間某時許，向不知情之甲○○ (此部分
    所涉竊盜犯行，業經原審法院判決無罪確定)商借上開自用
    小貨車，竊取裝設於公路護欄洩水孔之不銹鋼套二十五個，
    於同日晚間九時三十分許，為警循線查獲上情。
三、案經宜蘭縣警察局蘇澳分局報請臺灣宜蘭地方法院檢察署檢
    察官偵查起訴。
    理  由
壹、程序部分：
    按被告以外之人於審判外之言詞或書面陳述，除法律有規定
    者外，不得作為證據，刑事訴訟法第一百五十九條第一項定
    有明文；另按被告以外之人於審判外之陳述，雖不符前四條
    之規定，而經當事人於審判程序同意作為證據，法院審酌該
    言詞陳述或書面陳述作成時之情況，認為適當者，亦得為證
    據；當事人、代理人或辯護人於法院調查證據時，知有第一
    百五十九條第一項不得為證據之情形，而未於言詞辯論終結
    前聲明異議者，視為有前項之同意；同法第一百五十九條之
    五規定甚明。本案據以認定事實之下列證據，部分屬於傳聞
    證據，因當事人於原審法院言詞辯論終結前，均未對於證據
    能力聲明異議，本院審酌該等言詞陳述或書面陳述作成之情
    況，認無違法或不當情事，依刑事訴訟法第一百五十九條之
    五規定，該等言詞陳述或書面陳述，均具備證據能力而得作
    為證據。
貳、實體部分：
一、上訴人即被告 (下稱被告)甲○○雖於本院審理時未到庭答
    辯，惟上開事實，業據其於原審法院訊問時坦承不諱 (見原
    審卷第四十二頁)，核與證人即車牌號碼ＤＨ─四二一九號
    自用小貨車之失主黃秋學 (按乙○○○係所有人，黃秋學為
    使用人)、號碼Ｔ八─０六二九號車牌之失主丙○○及證人
    即員警卓振聲所述情節相符，復有贓物認領保管單在卷可憑
    ，被告甲○○之自白有上開證據可佐，堪認與事實相符而可
    採信，其犯行明確，應予依法論科。
二、核被告甲○○所為係犯刑法第三百二十條第一項之普通竊盜
    罪。被告甲○○先後二次竊盜犯行，犯意各別，行為亦殊，
    應予分論並罰。
三、原審認被告甲○○罪證明確，援引刑法第三百二十條第一項
    、第四十一條第一項（應補正前段第二項）、第五十一條第
    五款，刑法施行法第一條之一，審酌被告甲○○正值年壯，
    不循正當管道牟取財物，惟犯後坦認犯行，態度尚稱良好，
    並慮及被告甲○○竊得財物之價值及其高職畢業之智識程度
    等情狀，分別就所犯竊盜二罪量處有期徒刑十月、四月，並
    就被告甲○○竊取車牌所處有期徒刑四月部分，諭知易科罰
    金之折算標準。又斟酌被告甲○○之犯罪時間在九十六年四
    月二十四日以前，合於中華民國九十六年罪犯減刑條例之規
    定，依中華民國九十六年罪犯減刑條例第二條第一項第三款
    、第七條、第九條、第十條第一項之規定減其宣告刑二分之
    一，併定應執行之刑及諭知易科罰金之折算標準。經核認事
    用法均無不合，量刑亦屬妥適。被告甲○○上訴主張其犯後
    後悔不已，已坦承不諱，且係初犯，原審量刑過重云云。本
    院查：被告甲○○有如事實欄所載之侵占及竊盜前科，有本
    院被告前案紀錄表在卷可憑，被告甲○○主張係初犯，與事
    實不符。況量刑之輕重，係屬事實審法院得依職權自由裁量
    之事項，苟已斟酌刑法第五十七條各款所列情狀，而未逾越
    法定刑度，不得遽指為違法。原審判決就被告甲○○犯罪情
    節，已在事實欄明白認定，及於理由欄詳加論斷，並斟酌刑
    法第五十七條各款事由，在法定刑度範圍內量刑。原審就刑
    罰裁量職權之行使，既未逾越法律所規定之範圍，亦無濫用
    權限之情形，自不得認其量刑有何不當。被告甲○○上訴猶
    請求從輕量刑，難認有理由，應予駁回。
四、被告甲○○經合法傳喚，無正當理由不到庭，爰不待其陳述
    ，逕行判決。
據上論斷，應依刑事訴訟法第三百六十八條、第三百七十一條，
判決如主文。
本案經檢察官劉文水到庭執行職務。
中    華    民    國    97    年    6     月    26    日
                  刑事第十二庭  審判長法  官  蔡永昌
                                      法  官  施俊堯
                                      法  官  蘇素娥
以上正本證明與原本無異。
不得上訴。
                                      書記官  林旻弘
中    華    民    國    97    年    6     月    26    日
附錄：本案論罪科刑法條全文
刑法第320條第1項
（普通竊盜罪、竊佔罪）
意圖為自己或第三人不法之所有，而竊取他人之動產者，為竊盜
罪，處 5 年以下有期徒刑、拘役或 5 百元以下罰金。


司法院資訊處製作；財團法人民間司法改革基金會備份。
